臺灣高等法院刑事判決　　　　　　　　　　　　　九十一年度上易字第一八六八號
　　上　訴　人　臺灣新竹地方法院檢察署檢察官
　　被　　　告　甲○○
右上訴人因被告妨害自由案件，不服臺灣新竹地方法院九十年度易字第九六八號，中
華民國九十一年五月三十日第一審判決（起訴案號：臺灣新竹地方法院檢察署九十年
度偵字第三八四八號）提起上訴，本院判決如左：
    主  文
原判決撤銷。
甲○○以加害生命、身體之事，恐嚇他人致生危害於安全，累犯，處有期徒刑參月，
如易科罰金，以參佰元折算壹日。
扣案之菜刀貳把沒收。
    事  實
一、甲○○於民國八十七年八月六日，因犯妨害公務及傷害等案件，經臺灣桃園地方
    法院判處應執行有期徒刑八月確定，於八十八年七月二十五日執行完畢，竟仍不
    知悔改，於九十年六月二十一日下午二時二十分許，在新竹縣新埔鎮犁頭山附近
    ，因其所騎之機車故障而在路邊攔搭由乙○○駕駛之車牌號碼ＮＯ─０二八號計
    程車後，要求乙○○載其至新竹縣關西鎮，隨後又要求載其至桃園縣龍潭鄉、六
    福村、新埔、新竹市區等地，於行經新埔鎮時，向其友人取得用報紙包好之菜刀
    二把，上車後將菜刀置於前座座位下，故意將報紙打開，將刀子弄出聲響，使乙
    ○○產生畏怖之心，最後至新竹市區，業已是當日晚上二十二時二十五分，乙○
    ○要求甲○○給付車資，詎甲○○竟以三字經辱罵乙○○並口出：「ＮＯ─Ｏ二
    八號車號我已經記起來，你以後不要再開計程車，我隨時找你算帳，我進監獄如
    吃飯，道上兄弟很多」等加害生命、身體之語，恐嚇乙○○，致乙○○心生畏懼
    危害於安全，乃迅速將計程車駛至新竹市東門派出所報案，而為警當場逮捕。
二、案經被害人乙○○訴由新竹市警察局第二分局報請臺灣新竹地方法院檢察署檢察
    官偵查起訴。
    理  由
一、訊據被告甲○○雖不否認攜帶菜刀二把搭乘被害人乙○○之計程車及未給付車資
    一情，惟矢口否認上開犯行，辯稱：伊僅有罵乙○○三字經而已云云。惟查：
  (一)、右揭事實，業據告訴人乙○○指訴綦詳，且如被告甲○○於計程車上未為上開
      恐嚇之言語，致乙○○心生畏懼，乙○○豈會將計程車駛往派出所報案？況被
      告甲○○當日從下午十四時至晚上二十二時許，長時間搭乘被害人計程車，而
      被害人與被告又互不相識，被告甲○○如非有在計程車內恐嚇被害人，被害人
      乙○○豈有免費長途搭載被告之理，是被告所辯，乃事後卸責之詞，不足採信
  (二)、證人即處理本案之員警謝志達於原審結證稱：「被害人到派出所陳述說被告白
      坐計程車，故意將刀子弄出聲響，被告說他已經記住被害人的車子，他隨時可
      以找被害人算帳」、「當時上開菜刀是用膠帶報紙包著，報紙已經掀開了，很
      明顯的可以看出刀子已經打開來過」等語，足徵被告在搭乘被害人之計乘車途
      中，確實有以刀子弄出聲響並出言恐嚇被害人之犯行至明，否則告訴人乙○○
      不會迅將計程車開至派出所並立即陳述上情。
  (三)、被告恐嚇危害於安全之犯行，堪以認定，應依法論科。
二、核被告甲○○所犯係刑法第三百零五條以加害生命、身體之事恐嚇他人致生危害
    安全罪。被告於八十七年八月六日，因妨害公務及傷害等案件，經臺灣桃園地方
    法院判處應執行有期徒刑八月，於八十八年七月二十五日執行完畢之事實，有台
    灣高等法院檢察署刑案紀錄簡覆表一份附卷可稽，其於受有期徒刑執行完畢後五
    年之內再犯本件有期徒刑以上之罪，係累犯，應依刑法第四十七條規定加重其刑
    。
三、上訴人即檢察官上訴意旨，指摘原判決不當，為有理由，自應由本院予以撤銷改
    判。爰審酌被告明知身上並未帶足車資，不思以正當途徑解決，反以非法之恐嚇
    方式加害被害人，對被害人身心受害甚大，復參酌其犯罪手段、所生危害及犯後
    態度等一切情狀，量處有期徒刑三月，並諭知得易科罰金之折算標準。
四、扣案之二把菜刀係被告所有，且係為供犯罪所用之物，依刑法第三十八條第一項
    第二款宣告沒收。
據上論斷，應依刑事訴訟法第三百六十九條第一項前段、第三百六十四條、第二百九
十九條第一項前段，刑法第三百零五條、第三十八條第一項第二款，罰金罰鍰提高標
準處罰條例第一條前段、第二條，判決如主文。
本案經檢察官周誠南到庭執行職務。
中      華      民      國    九十一    年      九      月      五      日
                              台灣高等法院刑事第二庭
                                  審判長法  官  蔡  長  溪
                                        法  官  楊  貴  志
                                        法  官  林  俊  益
右正本證明與原本無異。
不得上訴。
                  書記官  陳  明  琴
中      華      民      國     九十一   年      九      月    九        日
附錄：本判決論罪科刑法條全文
刑法第三百零五條
以加害生命、身體、自由、名譽、財產之事，恐嚇他人致生危害於安全者
，處二年以下有期徒刑、拘役或三百元以下罰金。
